臺灣臺南地方法院民事判決
110年度訴字第541號
原      告  劉得昌即祭祀公業劉全

法定代理人  劉茂淋  
訴訟代理人  鄭珍玲  
被      告  侯明全  
            侯莊時  
            侯明和  
            侯奎安  
            侯佩宜    住高雄市○○區○○里○○○路000巷        
                00弄00號
            侯淑媚  
            侯秀蓮  
            吳義雄  

            吳少卿  
            洪聖喻（即洪吳美津之承受訴訟人）

            洪聖傑（即洪吳美津之承受訴訟人）

            洪郁涵（即洪吳美津之承受訴訟人）

            楊吳貴女
            吳秀英  
            曾德賢  
            曾士權  
            曾如嫣  
            曾士軒  
            曾如玉    住臺南市○區里○○路000巷00弄00號    
                    二樓之0
            曾如意    住臺南市○○區○○路○段00巷000弄      
                  00號
            李吳錦綉  住臺北市○○區○○○路○段000號十       
                 樓之0
            潘淑琴  
            李宜玲  
            李佩芬  

            李昕苡  


            李文進  


            舒李秀雯
            李素麗    住臺北市○○區○○○路○段000巷0        
                 號五樓
            侯昂廷  
            侯宜妏  
            王秋月  
            侯振裕  
            侯沈寶玉
            王侯秀春
            侯周誾  
            侯世清  
            侯世哲  
            侯世宗  
            侯月琴  
            陳正城  
            陳正朝  
            陳正卿  
            郭陳禮義
            王侯秀英
上列當事人間請求拆屋還地事件，經本院於民國111年4月26日言
詞辯論終結，判決如下：
    主  文
被告應將坐落臺南市○○區○○段0000地號土地上如附圖即臺南市
  鹽水地政事務所複丈日期民國110年9月6日土地複丈成果圖所
  示編號Ａ部分、面積13.4平方公尺之磚造平房拆除，並將上開
  土地騰空返還予原告。
被告應給付原告新臺幣2,412元，及各自如附表所示之日起至清
  償日止，按年息百分之5計算之利息。
被告應各自如附表所示之日起至返還第一項土地日止，按月給
  付原告新臺幣40元。
原告其餘之訴駁回。
訴訟費用新臺幣14,720元，其中新臺幣7,200元由被告負擔，餘
  由原告負擔。
本判決第一項得假執行。但被告如以新臺幣290,780元為原告預
  供擔保，得免為假執行
本判決第二項得假執行。但被告如以新臺幣2,412元為原告預供
  擔保，得免為假執行
本判決第三項所命給付已到期部分得假執行。但被告如各月以
  新臺幣40元為原告預供擔保，得免為假執行。
　  事實及理由
壹、程序事項：
一、按訴狀送達後，原告不得將原訴變更或追加他訴，但該訴訟
    標的對於數人必須合一確定時，追加其原非當事人之人為當
    事人者，不在此限，民事訴訟法第255條第1項第5款定有明
    文。此所稱「合一確定」，指依法律之規定必須數人一同起
    訴或一同被訴，否則當事人適格即有欠缺，原告即因此不能
    得本案之勝訴判決者而言；又共同繼承之遺產在分割以前，
    為各繼承人公同共有，非經全體繼承人同意，繼承人之一不
    得任意處分。而拆屋為事實上之處分行為，須對於房屋有事
    實上處分權之人，始得為之。未經辦理所有權第一次登記（
    保存登記）之公同共有房屋，其事實上處分權原則上屬於公
    同共有人全體，非經全體公同共有人之同意，不得命其中部
    分或一人拆除之。故訴請拆除未經分割之未辦保存登記房屋
    ，仍應以全體繼承人為被告，其被告當事人方屬適格，不得
    僅以現占有人為被告(最高法院109年度台上字第2269號判決
    意旨參照)。本件原告於民國110年3月9日起訴時，原以被告
    侯明全為被告，聲明請求：㈠被告應將坐落臺南市○○區○○段0
    000地號土地(下稱系爭土地）上如起訴狀附圖所示面積約54
    .95平方公尺（實際面積依地政勘測為準）之地上物拆除，
    並將該部分土地返還予原告；㈡被告應給付原告新臺幣（下
    同）79,125元，及自起訴狀繕本送達翌日起至清償日止，按
    週年利率百分之5計算之利息；㈢被告應自起訴狀繕本送達翌
    日起至返還前向土地之日止，按月給付原告1,318元。被告
    侯明全於本院審理中抗辯原告訴請拆除之磚造平房，係由其
    祖父侯石頭興建等語。查，侯石頭已於30年2月25日死亡（
    證據★），依民法第1151條規定，該建物應由侯石頭之全體
    繼承人繼承後公同共有，依前說明，原告自有追加侯石頭之
    全體繼承人為共同被告之必要。侯石頭之全體繼承人為侯莊
    時、侯明和、侯明德、侯奎安、侯佩宜、侯淑媚、侯秀蓮、
    吳義雄、吳少卿、洪吳美津、楊吳貴女、吳秀英、曾德賢、
    曾士軒、曾士權、曾如嫣、曾如玉、曾如意、李吳錦綉、潘
    淑琴、李宜玲、李佩芬、李新苡、舒李秀雯、李素麗、侯明
    良、侯昂廷、侯宜妏、王秋月、侯振裕、侯沈寶玉、王侯秀
    春、侯周誾、侯世清、侯世哲、侯世宗、侯月琴、陳正城、
    陳正卿、陳正朝、郭陳李義、王侯秀英等42人，均未拋棄繼
    承，業據原告提出侯石頭繼承系統表及全體繼承人戶籍謄本
    為憑(見本院卷㈠第57-179、357-432頁)，且有本院民事紀錄
    科查詢表及台南○○○○○○○○110年6月23日南市新營戶字第1100
    046610號函附侯石頭四女戶籍資料在卷可稽(見本院卷㈠第27
    9-337、455-467頁)，是原告於110年5月19日、110年6月7日
    具狀追加侯石頭之其他全體繼承人為共同被告（見本院卷㈠
    第49-55、351-355頁)，補正當事人適格之欠缺，程序上於
    法相符，應予准許。
二、次按當事人死亡者，訴訟程序在有繼承人、遺產管理人或其
    他依法令應續行訴訟之人承受其訴訟以前當然停止；又依上
    開規定所定之承受訴訟人，於得為承受時，應即為承受之聲
    明；他造當事人，亦得聲明承受訴訟，民事訴訟法第168條
    、第175條第1項、第2項分別定有明文。原告於110年5月19
    日追加洪吳美津為被告，嗣被告洪吳美津於110年12月10日
    死亡，其全體繼承人為長子洪聖喻、次子洪聖傑、長女洪郁
    涵，均未拋棄繼承等情，此有洪吳美津之繼承系統表、除戶
    謄本、全體繼承人戶籍謄本、本院繼承事件公告查詢結果表
    （見本院卷㈠第561-567頁、卷㈡第39、41頁)，是原告於111
    年2月17日具狀聲明由洪聖喻、洪聖傑、洪郁涵承受訴訟(見
    本院卷㈡第19-20頁)，核與前揭規定相符，程序上應予准許
    。
三、再按不變更訴訟標的，而補充或更正事實上或法律上之陳述
    者，非為訴之變更或追加，民事訴訟法第256條定有明文。
    本件原告起訴請求拆除坐落在系爭土地上之建物，嗣於本院
    審理中依臺南市鹽水地政事務所110年11月3日所測字第1100
    101582號函附土地複丈成果圖（下稱附圖），更正請求拆除
    地上物之位置、面積，並變更聲明如後述（見本院卷㈡第16
    頁)，經核原告並未變更訴訟標的，僅更正事實上之陳述，
    非為訴之變更，依前開規定，應予准許。
四、被告侯莊時、侯奎安、侯佩宜、侯淑媚、侯秀蓮、吳義雄、
    吳少卿、楊吳貴女、吳秀英、曾德賢、曾士權、曾如嫣、曾
    士軒、曾如玉、曾如意、李吳錦綉、潘淑琴、李宜玲、李佩
    芬、李昕苡、舒李秀雯、李素麗、侯昂廷、侯宜妏、王秋月
    、侯振裕、侯沈寶玉、王侯秀春、侯周誾、侯世哲、侯月琴
    、陳正城、陳正卿、陳正朝、郭陳李義、王侯秀英、洪聖喻
    、洪聖傑、洪郁涵經合法送達，均未於言詞辯論期日到場，
    核無民事訴訟法第386條所列各款情形，爰依原告之聲請，
    由其一造辯論而為判決。
貳、實體方面：
一、原告起訴主張：系爭土地為原告所有，被告之被繼承人侯石
    頭在其上興建未辦理保存登記磚造平房，無權占用系爭土地
    如附圖所示編號Ａ部分、面積13.4平方公尺；另被告侯明全
    未經原告同意，擅自在系爭土地上搭建鐵皮車棚，無權占用
    系爭土地如附圖所示編號Ｂ部分、面積14.86平方公尺。爰依
    民法第767條第1項前段規定，請求全體被告將坐落系爭土地
    上如附圖所示編號Ａ磚造平房拆除，被告侯明全將坐落系爭
    土地上如附圖所示編號Ｂ部分鐵皮車棚拆除，返還各該占用
    之土地。又被告無權占有系爭土地面積共28.26平方公尺，
    受有相當於租金之利益，致原告受有無法利用前開占用部分
    土地之損害，爰依民法第179條規定，請求被告給付起訴前5
    年按申報地價年息8％計算相當於租金之不當得利，並加計自
    起訴狀繕本送達翌日起之法定遲延利息，暨自起訴狀繕本送
    達翌日起至返還系爭土地占用部分之日止，按月給付相當於
    租金之不當得利等語。並聲明：㈠被告應將坐落系爭土地如
    附圖所示編號Ａ、Ｂ部分之地上物拆除，並將占用土地返還予
    原告；㈡被告應給付原告新臺幣（下同）79,125元，及自起
    訴狀繕本送達翌日起至清償日止，按週年利率百分之5計算
    之利息；㈢被告應自起訴狀繕本送達翌日起至返還占用土地
    之日止，按月給付原告1,318元。
二、被告方面：
　㈠被告侯明全抗辯：我祖父侯石頭生前興建三合院，我父親與
    他的兩個弟弟翻修，之後道路拓寬，三合院被拆除，只剩下
    如附圖所示編號Ａ部分，原告本就可以自行拆除，但不可以
    向我請求不當得利。另附圖所示編號Ｂ部分之鐵皮車棚不是
    我搭建，雖然我曾經在車棚停車，但我沒有用繩子圍起來，
    系爭土地是空地，沒有人管理，任何人都有可能去停車等語
    。並聲明：原告之訴駁回。
　㈡被告王侯秀英未於言詞辯論期日到場，惟提出書狀抗辯：古
    早農村社會，侯石頭的女兒無權繼承遺產，本件訴訟是原告
    與被告侯明全間之土地糾紛，我既未繼承土地，更未獲得土
    地分毫利益，被列為本件被告，實是無妄之災。侯明全明知
    原告要求歸還系爭土地，卻一再拖延，原告應找侯明全負責
    ，不應擴大事件，連累家族成員，浪費司法資療，實不可取
    等語。並聲明：原告之訴駁回。
　㈢被告侯宜妏未於最後言詞辯論期日到場，惟據其先前到庭陳
    明：我沒有住在系爭土地，也沒有使用系爭土地上之地上物
    ，我對於原告請求沒有意見。
　㈣被告王秋月未於最後言詞辯論期日到場，惟據其先前到庭陳
    明：這是夫家的事情，我都不清楚，對於原告請求沒有意見
    。
　㈤被告李文進抗辯：我母親李侯網市未繼承我外祖父任何遺產
    ，縱使我外祖父在系爭土地上蓋三合院，但三合院已經滅失
    不存在，且我們從未居住在系爭土地附近，該處是侯明全的
    父親居住使用。附圖編號Ｂ部分之鐵皮車棚不是我搭建的，
    我沒有權利去拆除等語。並聲明：原告之訴駁回。
　㈥被告侯世清、侯世宗抗辯：我們早就離開系爭土地附近，地
    上物跟我們無關，原告對我們提起本件訴訟，應該有誤會等
    語。並聲明：原告之訴駁回。
　㈦被告侯明和抗辯：系爭土地於30年前重劃，我祖父蓋的房子
    已被政府拆除了，後代移居各地，未住居在系爭土地附近，
    我沒有權利拆除地上物，原告應該查明清楚再提告，避免浪
    費社會資源等語。並聲明：原告之訴駁回。
　㈧被告侯莊時、侯奎安、侯佩宜、侯淑媚、侯秀蓮、吳義雄、
    吳少卿、楊吳貴女、吳秀英、曾德賢、曾士權、曾如嫣、曾
    士軒、曾如玉、曾如意、李吳錦綉、潘淑琴、李宜玲、李佩
    芬、李昕苡、舒李秀雯、李素麗、侯昂廷、侯振裕、侯沈寶
    玉、王侯秀春、侯周誾、侯世哲、侯月琴、陳正城、陳正卿
    、陳正朝、郭陳李義、洪聖喻、洪聖傑、洪郁涵，均未於言
    詞辯論期日到庭，亦未提出書狀作何聲明或陳述。
三、本院之判斷理由：　
  ㈠系爭土地為原告所有，如附圖編號Ａ之磚造平房占用系爭土地
    面積13.4平方公尺，如附圖編號Ｂ之鐵皮車棚占用系爭土地
    面積14.86平方公尺等情，業經本院於110年9月6日至現場勘
    驗及囑託地政機關測量屬實，並有系爭土地查詢資料、本院
    勘驗測量筆錄、現場照片及附圖所示之土地複丈成果圖在卷
    可稽（見本院卷㈠第23、475-491、527-529頁)，此部分之事
    實，堪信為真實。
  ㈡按所有人對於無權占有或侵奪其所有物者，得請求返還之；
    對於妨害其所有權者，得請求除去之，民法第767條第1項前
    段、中段定有明文。次按民法第1151條規定，繼承人有數人
    時，在分割遺產前，各繼承人對於遺產全部為公同共有。如
    請求對公同共有之遺產為處分，其訴訟標的，對於繼承人全
    體，必須合一確定，倘未列繼承人全體為當事人，自屬當事
    人不適格（最高法院81年台上字第595號號判決意旨參照）
    。又房屋之拆除，為事實上之處分行為，未經辦理所有權第
    一次登記之建物，僅所有人或有事實上處分權之人，方有拆
    除之權限（最高法院97年度台上字第1101號判決參照）。而
    未辦理建物第一次所有權登記以前，房屋所有權屬於出資興
    建之原始建築人（最高法院97年度台上字第2158號、104年
    度台上字第1985號判決參照）。以無權占有為原因，請求返
    還土地者，占有人對土地所有權存在之事實無爭執，而抗辯
    非無權占有者，應就其取得占有係有正當權源之事實負舉證
    責任(最高法院108年度台上字第1890號判決意旨參照)。經
    查：
　⒈附圖編號Ａ之磚造平房係被告侯明全之祖父侯石頭生前興建三
    合院之一部分，其後道路拓寬，大部分三合院遭拆除等情，
    業據被告侯明全自承在卷(見本院卷㈠第40頁、卷㈡第49頁)，
    而該三合院為未保存登記之建物，原始起造人侯石頭已死亡
    ，如附圖編號Ａ之磚造平房應由侯石頭之繼承人即全體被告
    共同繼承取得，並公同共有如附圖編號Ａ之磚造平房之事實
    上處分權，被告既未舉證證明該磚造平房有何合法使用系爭
    土地之權源，揆諸前揭說明，原告請求全體被告將坐落系爭
    土地上之如附圖編號Ａ之磚造平房拆除，並將占用之土地返
    還予原告，為有理由，應予准許。
　⒉原告主張坐落系爭土地上如附圖所示編號Ｂ部分之鐵皮車棚係
    被告侯明全所搭設(見本院卷㈡第17頁)，已為被告侯明全所
    否認(見本院卷㈡第17頁)，被告侯明全雖自承曾在該鐵皮車
    棚停車，惟否認鐵皮車棚為其所搭建，原告於本院審理中陳
    明其係聽聞鄰居說被告侯明全都將車停在該鐵皮車棚，故認
    定該鐵皮車棚係被告侯明全所搭設，目前該鐵皮車棚已無人
    使用等語(見本院卷㈡第17頁)，足見原告並未擧證證明該鐵
    皮車棚確係被告侯明全所搭設，不能僅憑此被告侯明全曾經
    在鐵皮車棚停車，逕予認定係被告侯明全所搭設。是以，原
    告請求被告侯明全拆除落系爭土地上之如附圖編號Ｂ之鐵皮
    車棚，為無理由，不能准許。
　㈢按無法律上之原因而受利益，致他人受損害者，應返還其利
    益；受領人於受領時，知無法律上之原因或其後知之者，應
    將受領時所得之利益，或知無法律上之原因時所現存之利益
    ，附加利息，一併償還。民法第179條前段、第182條第2項
    分別定有明文。又依不當得利之法則請求返還不當得利，以
    無法律上之原因而受利益，致他方受有損害為其要件，故其
    得請求返還之範圍，應以對方所受之利益為度，非以請求人
    所受損害若干為準。而無權占有他人土地，可能獲得相當於
    租金之利益為社會通常之觀念（最高法院109年度台上字第1
    87號判決意旨參照）。其數額則由法院參考土地申報地價、
    土地位置、工商業繁榮之程度、占有人使用土地之經濟價值
    及所受利益等項以為酌定（最高法院107年度台上字第1831
    號判決意旨參照）。又租金請求權，因5年間不行使而消滅
    ，民法第126條亦定有明文。請求給付相當於租金之不當得
    利，其請求之標的，雖非租金，而係不當得利，惟其性質與
    租金相近，仍應受前開請求權短期時效之限制。被告公同共
    有之磚造平房係無權占用系爭土地如附圖所示編號Ａ部分、
    面積13.4平方公尺，業經本院認定如前，被告自係無法律上
    之原因而獲有使用土地之利益，致原告受有損害，而該利益
    依其性質不能返還，則原告依上開規定，請求被告給付自起
    訴日即110年3月9日起回溯5年內，以及自起訴狀繕本送達翌
    日起至返還占用土地之日止，占用系爭土地之相當於租金之
    不當得利並附加利息，即屬有據。
　⒈按城市地方房屋之租金，以不超過土地及其建築物申報總價
    額年息百分之10為限；前開規定於租用基地建築房屋亦準用
    之，土地法第97條第1項、第105條分別定有明文。而依土地
    法施行法第25條規定，上述土地價額係指法定地價而言。又
    所謂法定地價，依土地法第148條規定，係指土地所有權人
    依土地法所申報之地價；在平均地權條例施行區域，係指土
    地所有權人於地政機關舉辦規定地價或重新規定地價時，於
    公告申報地價期間內自行申報之地價，如未申報則以土地之
    公告地價百分之80為申報地價，此觀平均地權條例第16條規
    定甚明。再按基地租金之數額，除以基地申報地價為基礎外
    ，尚須斟酌基地之位置，工商業繁榮之程度，承租人利用基
    地之經濟價值及所受利益等項，並與鄰地租金相比較，以為
    決定，並非必須照申報價額年息10％計算之。
　⒉系爭土地位在臺南市柳營區，非城市地方，固無土地法第97
    條、第105條之適用，惟揆諸前揭說明，其租金仍不應超過
    土地申報地價年息10％為宜。爰審酌被告公同共有之磚造平
    房，本為三合院之一部分，嗣大部分三合院已遭拆除，僅偶
    餘如附圖所示編號Ａ部分，本院至現場勘驗時，該磚造平房
    無屋頂且牆垣頹敗傾倒，衡情不能作為一般正常使用，且已
    無經濟價值，此有本院勘驗現場照片附卷可參（見本院卷第
    ㈠第489、491頁)，並參酌系爭土地附近之繁榮程度及土地利
    用情形，及考量大多數被告均未居住在系爭土地附近，使用
    系爭土地所得利益十分有限，認被告占有系爭土地每年所得
    相當於租金之利益，應以系爭土地之歷年申報地價之1％計算
    為適當，原告主張應按申報地價年息8％計算，核屬過高。
　⒊系爭土地自105年1月起之申報地價為每平方公尺3,600元，有
    本院依職權調取之申報地價查詢資料在卷可參（見本院卷㈠
    第25頁)，而附圖所示編號Ａ之磚造平房占用系爭土地面積13
    .4平方公尺，依此計算之結果，被告占用系爭土地如附圖編
    號Ａ所示部分，應返還原告之不當得利數額，每月為40元(計
    算式：3,600元×13.4平方公尺×1％×1/12≒40元，元以下4捨5
    入)，自起訴日即110年3月9日往前回溯5年期間(105年3月10
    日起至110年3月9日止)之不當得利數額共計為2,412元(計算
    式：3,600元×13.4平方公尺×1％×5年＝2,412元)。原告請求逾
    此範圍之數額，即無從准許。
　⒋末按給付無確定期限者，債務人於債權人得請求給付時，經
    其催告而未為給付，自受催告時起，負遲延責任。其經債權
    人起訴而送達訴狀，或依督促程序送達支付命令，或為其他
    相類之行為者，與催告有同一之效力；遲延之債務，以支付
    金錢為標的者，債權人得請求依法定利率計算之遲延利息；
    應付利息之債務，其利率未經約定，亦無法律可據者，週年
    利率為5％，民法第229條第2項、第233條第1項前段、第203
    條分別定有明文。查，原告請求被告給付起訴前5年之相當
    於租金之不當得利，請求標的為金錢，且無確定期限，亦未
    約定利率，於原告提起本件訴訟，並送達起訴狀繕本予被告
    後，被告迄未給付，自均應對原告負遲延責任。是原告請求
    被告應各自如附表所示之日起至清償日止，就所應給付相當
    於租金之不當得利金額，均加計按年息5％計算之遲延利息，
    亦屬有據，應予准許。
四、綜上所述，原告依民法第767條第1項前段、中段規定，請求
    被告拆除系爭土地如附圖編號Ａ所示之地上物，並將占用之
    土地騰空返還予原告，及依民法第179條規定，請求給付被
    告2,412元及自起訴狀繕本送達翌日(如附表所示)起至清償
    日止，按年息5％計算之利息，暨自起訴狀繕本送達翌日(如
    附表所示)起至返還上開土地之日止，按月給付40元，為有
    理由，應予准許。逾此範圍之請求，為無理由，應予駁回。
五、末按法院為終局判決時，應依職權為訴訟費用之裁判；各當
    事人一部勝訴、一部敗訴者，其訴訟費用，由法院酌量情形
    ，命兩造以比例分擔或命一造負擔，或命兩造各自負擔其支
    出之訴訟費用，為民事訴訟法第87條第1項及第79條所明定
    。經核，本件訴訟標的價額核定為613,242元【計算式：附
    圖編號Ａ部分占用面積13.4平方公尺＋編號Ｂ部分占用面積14.
    86平方公尺)×起訴時系爭土地公告土地現值21,700元/㎡＝613
    ,242元】，應徵第一審裁判費6,720元；另原告已支付測量
    費8,000元，此有原告提出之地政規費徵收聯單在卷可按(見
    本院卷㈠第557、559頁)，本件第一審訴訟費用額確定應為14
    ,720元(計算式：6,720元＋8,000元＝14,720元)。本院審酌前
    開判決結果，爰確定本件訴訟費用之負擔如主文第5項所示
    。至原告請求相當於租金之不當得利部分，依民事訴訟法第
    77條之2規定，不併算訴訟標的價額，附予敘明。
六、本件判決原告勝訴部分，因所命被告給付之金額未逾50萬元
    ，爰依職權宣告假執行及酌定相當之擔保宣告被告預供擔保
    後免為假執行。
七、本件事證已臻明確，兩造其餘攻擊防禦方法及證據資料，經
    本院斟酌後，認均不足以影響本判決之結果，自無逐一詳予
    論駁之必要，併此敘明。　
八、據上論結，本件原告之訴為一部有理由，一部無理由，判決
    如主文。
中　　華　　民　　國　　111 　年　　5 　　月　　24　　日
                  民事第一庭    法  官　張桂美
以上正本係照原本作成。
如不服本判決，應於送達後20日內，向本院提出上訴狀並表明上
訴理由（須附繕本）。如委任律師提起上訴者，應一併繳納上訴
審裁判費。 
中　　華　　民　　國　　111 　年　　5 　　月　　25　　日
                                  書記官  林彥丞
附表：   編號 姓名 利息起算日（即起訴狀繕本送達翌日) 1 侯明全 110年4月15日(送達證書見本院卷㈠第21頁) 2 侯莊時 110年6月4日(送達證書見回證卷) 3 侯明和 110年6月4日(送達證書見回證卷) 4 侯奎安 110年6月4日(送達證書見回證卷) 5 侯佩宜 110年6月7日(送達證書見回證卷) 6 侯淑媚 110年6月4日(送達證書見回證卷) 7 侯秀蓮 110年6月4日(送達證書見回證卷) 8 吳義雄 110年9月22日(已於106年5月31日出境，本院於110年7月23日公告在司法院網站，依民事訴訟法第152條前段規定，經60日即110年9月21日國外公示送達生效，見回證卷) 9 吳少卿 110年6月4日(送達證書見回證卷) 10 楊吳貴女 110年6月5日(送達證書見回證卷) 11 吳秀英 110年6月4日(送達證書見回證卷) 12 曾德賢 110年6月4日(送達證書見回證卷) 13 曾士權 110年6月18日(送達證書見回證卷) 14 曾如嫣 110年6月4日(送達證書見回證卷) 15 曾士軒 110年6月4日(送達證書見回證卷) 16 曾如玉 110年6月5日(送達證書見回證卷) 17 曾如意 110年6月4日(送達證書見回證卷) 18 李吳錦綉 110年6月4日(送達證書見回證卷) 19 潘淑琴 110年6月4日(送達證書見回證卷) 20 李宜玲 110年6月4日(送達證書見回證卷) 21 李佩芬 110年6月18日(送達證書見回證卷) 22 李昕苡 110年6月4日(送達證書見回證卷) 23 李文進 110年6月19日(送達證書見回證卷) 24 舒李秀雯 110年6月4日(送達證書見回證卷) 25 李素麗 110年6月4日(送達證書見回證卷) 26 侯昂廷 110年6月18日(送達證書見回證卷) 27 侯宜妏 110年6月4日(送達證書見回證卷) 28 王秋月 110年6月4日(送達證書見回證卷) 29 侯振裕 110年6月4日(送達證書見回證卷) 30 侯沈寶玉 110年6月18日(送達證書見回證卷) 31 王侯秀春 110年7月18日(送達證書見回證卷) 32 侯周誾 110年6月4日(送達證書見回證卷) 33 侯世清 110年6月4日(送達證書見回證卷) 34 侯世哲 110年6月4日(送達證書見回證卷) 35 侯世宗 110年6月4日(送達證書見回證卷) 36 侯月琴 110年6月4日(送達證書見回證卷) 37 陳正城 110年6月10日(送達證書見回證卷) 38 陳正卿 110年6月4日(送達證書見回證卷) 39 陳正朝 110年6月4日(送達證書見回證卷) 40 郭陳禮義 110年6月18日(送達證書見回證卷) 41 王侯秀英 110年6月4日(送達證書見回證卷) 42 洪聖喻即洪吳美津之承受訴訟人 110年6月4日(送達證書見回證卷) 43 洪聖傑即洪吳美津之承受訴訟人 110年6月4日(送達證書見回證卷) 44 洪郁涵即洪吳美津之承受訴訟人 110年6月4日(送達證書見回證卷)